臺灣桃園地方法院小額民事判決
111年度桃小字第1722號
原      告  神洲交通企業股份有限公司

法定代理人  謝憲道
訴訟代理人  江韋志
被      告  桃園汽車客運股份有限公司

法定代理人  黃伯弘（佑高投資股份有限公司代表人）

訴訟代理人  張復中
            葉正彥
被      告  丁榮輝

上列當事人間請求損害賠償事件，本院於民國111年11月3日言詞
辯論終結，判決如下：
    主      文
一、被告應連帶給付原告新臺幣30,464元，及自民國111年7月9
    日起至清償日止，按年息5%計算之利息。
二、訴訟費用新臺幣1,000元由被告連帶負擔。
三、本判決得假執行。
    事實及理由
壹、程序方面　　
　　按小額訴訟之訴狀送達後，原告不得將原訴變更或追加他訴
    ，但擴張或減縮應受判決事項之聲明者，不在此限；不變更
    訴訟標的，而補充或更正事實上或法律上之陳述者，非為訴
    之變更或追加，民事訴訟法第436條之23、第436條第2項、
    第255條第1項前段及但書第3款、第256條分別定有明文。經
    查，原告起訴時聲明原為：㈠被告2人應給付原告新臺幣（下
    同）25,600元及5,944元，暨自起訴狀繕本送達之翌日起至
    清償日止，按年息5%計算之利息。㈡願供擔保，請准宣告假
    執行（本院卷4頁）；嗣於本院審理中變更聲明為：㈠被告應
    連帶給付原告30,464元，及自起訴狀繕本送達之翌日起至清
    償日止，按年息5%計算之利息。㈡請依職權宣告假執行（本
    院卷54頁），就請求之金額及被告應連帶給付部分核屬減縮
    、擴張應受判決事項之聲明，就宣告假執行部分，核屬更正
    應受判決事項之聲明，依前揭規定，均應准許。
貳、實體方面
一、原告主張：被告甲○○於民國111年3月1日上午9時5分許，駕
    駛車牌號碼000-0000號營業大客車（下稱肇事車輛），行經
    桃園市龜山區國立體育大學志清湖前處欲左轉彎時，竟疏未
    注意兩車並行之間隔，因而擦撞同向左方原告所有、由訴外
    人乙○○所駕駛之車牌號碼000-0000號營業小客車（下稱系爭
    車輛），致系爭車輛受損，因而支出修復費用25,600元（含
    工資13,700元、中古材料10,700元、新材料1,200元），而
    新材料扣除折舊後之費用為120元，故修復必要費用為24,52
    0元，而系爭車輛送修致原告4日無法營業，以每車每日平均
    收入1,486元計算，原告亦受有營業損失5,944元。被告桃園
    汽車客運股份有限公司（下稱桃園客運公司）為甲○○之僱用
    人，甲○○因執行職務致原告受有上開損害，桃園客運公司亦
    應與甲○○連帶負損害賠償責任，爰依侵權行為之法律關係提
    起本件訴訟等語。並聲明：如前述變更後訴之聲明所示。
二、被告抗辯：甲○○駕駛肇事車輛與乙○○駕駛系爭車輛同為左轉
    彎車，故乙○○就本件事故之發生亦與有過失，應減輕或免除
    被告之賠償金額等語。並聲明：原告之訴駁回。
三、本院之判斷：
　㈠按因故意或過失，不法侵害他人之權利者，負損害賠償責任
    ；汽車、機車或其他非依軌道行駛之動力車輛，在使用中加
    損害於他人者，駕駛人應賠償因此所生之損害，民法第184
    條第1項前段、第191條之2前段分別定有明文。又汽車行駛
    時，駕駛人應注意兩車並行之間隔，為道路交通安全規則第
    94條第3項所明定。經查：
　⒈原告主張甲○○於上開時、地駕駛肇事車輛左轉彎時因疏未注
    意兩車並行之間隔，因而擦撞系爭車輛，致系爭車輛受損等
    情，業據其提出現場照片、系爭車輛之行照、乙○○之駕照及
    桃園市政府警察局龜山分局大埔派出所道路交通事故當事人
    登記聯單為證（本院卷5、9頁、11頁正），而證人乙○○亦證
    稱：本件事故發生前，我駕駛系爭車輛行駛於內側車道欲左
    轉彎，甲○○則駕駛肇事車輛行駛於我右側車道亦欲左轉彎，
    雙方均行駛至交岔路口中心處時，我見對向有機車未減速欲
    直行通過該路口便減速，詎甲○○駕駛肇事車輛未減速因而擦
    撞到我所駕駛的系爭車輛，我按鳴喇叭後，甲○○仍駕駛肇事
    車輛往前而繼續摩擦系爭車輛等語（本院卷53頁），並經本
    院依職權調閱系爭車輛、肇事車輛之車籍資料及桃園市政府
    警察局龜山分局交通事故案卷內現場照片核閱無訛（本院卷
    13-14、18-20頁），堪信為真實。從而，本件事故確係因甲
    ○○駕駛肇事車輛未注意兩車並行之間隔所致。
　⒉按損害之發生或擴大，被害人與有過失者，法院得減輕賠償
    金額，或免除之，民法第217條第1項固定有明文。經查，被
    告雖辯稱：甲○○駕駛肇事車輛與乙○○駕駛系爭車輛同為左轉
    彎車，故乙○○就本件事故之發生亦與有過失等語，惟本件事
    故發生時，甲○○駕駛肇事車輛與乙○○駕駛系爭車輛雖同為左
    轉彎車，然係因乙○○駕駛系爭車輛減速時，甲○○仍駕駛肇事
    車輛未減速持續左轉，卻未保持兩車並行之間隔所致，已如
    前述，自難認乙○○有何違反注意義務之情，故被告前揭所辯
    即難憑採。
　⒊從而，甲○○駕駛肇事車輛未保持兩車並行之間隔因而肇事致
    系爭車輛受損，確有過失，應就本件事故負全部過失責任，
    且甲○○過失之行為與系爭車輛受損之結果間具有相當因果關
    係，故原告主張甲○○應負侵權行為損害賠償責任，自屬有據
    。
　㈡按受僱人因執行職務，不法侵害他人之權利者，由僱用人與
    行為人連帶負損害賠償責任，民法第188條第1項前段定有明
    文。經查，依前揭現場照片、車損照片及車籍資料所示，肇
    事車輛為桃園客運公司所有，且肇事車輛外觀上亦有「桃園
    客運」字樣，足見甲○○於本件事故發生時係駕駛桃園客運公
    司所有之肇事車輛執行職務，而桃園客運公司對甲○○有選任
    、監督之責，從而原告主張桃園客運公司為甲○○之僱用人乙
    節，已堪認定，則依前揭規定，原告主張桃園客運公司應與
    甲○○就本件侵權行為連帶負損害賠償責任，即屬有據。
　㈢損害賠償之範圍
　⒈系爭車輛修復費用：　
　　按負損害賠償責任者，除法律另有規定或契約另有訂定外，
    應回復他方損害發生前之原狀；第1項情形，債權人得請求
    支付回復原狀所必要之費用，以代回復原狀，民法第213條
    第1項、第3項定有明文。又債權人依民法第213條第3項之規
    定所得請求者既為回復原狀之必要費用，倘以修復費用為估
    定其回復原狀費用之標準，則修理材料以新品換舊品時，即
    應予折舊。經查，原告主張系爭車輛之修復費用為25,600元
    ，包含工資13,700元、中古材料10,700元及新材料1,200元
    乙節，業據其提出系爭車輛維修照片、估價單、發票及修車
    證明書為證（本院卷6、7、10頁），且為被告所不爭執（本
    院卷52頁反），惟零件若係以新換舊時，依前揭說明，即應
    計算折舊。依行政院所頒固定資產耐用年數表及固定資產折
    舊率表之規定，運輸業用客車、貨車之耐用年數為4年，依
    定率遞減法每年折舊1000分之438，其最後1年之折舊額，加
    歷年折舊累計額，其總和不得超過該資產成本原額之10分之
    9，另依營利事業所得稅查核準則第95條第6項規定固定資產
    提列折舊採用定率遞減法者，以1年為計算單位，其使用期
    間未滿1年者，按實際使用之月數相當於全年之比例計算之
    ，不滿1月者，以1月計。本件系爭車輛為營業小客車，依前
    揭行照及車籍資料所示自104年3月出廠，迄本件事故發生時
    ，已逾4年期間，則新材料扣除折舊後之費用估定為120元（
    計算式：1,200×0.1=120），另加計工資13,700元及中古材
    料10,700元，系爭車輛回復原狀之必要費用為24,520元（計
    算式：120+13,700+10,700=24,520），依前揭規定及說明，
    原告自得請求被告給付此等系爭車輛回復原狀之必要費用。
　⒉營業損失部分：
　　按損害賠償，除法律另有規定或契約另有訂定外，應以填補
    債權人所受損害及所失利益為限。依通常情形，或依已定之
    計劃、設備或其他特別情事，可得預期之利益，視為所失利
    益，民法第216條定有明文。經查，系爭車輛為營業小客車
    ，已如前述，而原告主張因本件事故致系爭車輛需維修4日
    而無法營業，以每車每日平均收入1,486元計算，原告受有
    營業損失5,944元乙節，除有前揭行照、車籍資料、系爭車
    輛維修照片、估價單、發票及修車證明書可佐，並據其提出
    台北市計程車客運商業同業公會90年12月27日函為證（本院
    卷8頁），且為被告所不爭執（本院卷52頁反），故原告請
    求營業損失5,944元，亦屬有據。
　⒊綜上，原告因本件事故之損害金額合計為30,464元（計算式
    ：24,520+5,944=30,464）。
　㈣按給付無確定期限者，債務人於債權人得請求給付時，經其
    催告而未為給付，自受催告時起，負遲延責任。其經債權人
    起訴而送達訴狀，或依督促程序送達支付命令，或為其他相
    類之行為者，與催告有同一之效力；遲延之債務，以支付金
    錢為標的者，債權人得請求依法定利率計算之遲延利息；應
    付利息之債務，其利率未經約定，亦無法律可據者，週年利
    率為5%，民法第229條第2項、第233條第1項前段、第203條
    分別定有明文。經查，本件損害賠償債務係以支付金錢為標
    的，為無確定期限之給付，亦未約定利率，既經原告起訴而
    送達起訴狀，惟被告迄未給付，被告各應自起訴狀送達時起
    ，負遲延責任，從而原告自得請求被告給付前述損害賠償債
    務依法定利率5%計算之遲延利息，而本件起訴狀繕本均於11
    1年7月8日送達被告（本院卷30-31頁），則依上開規定及說
    明，原告就請求被告給付前述損害賠償金額30,464元自起訴
    狀繕本送達翌日即111年7月9日起至清償日止，按年息5%計
    算之遲延利息，亦屬有據。　　
四、綜上所述，原告依侵權行為之法律關係，請求被告連帶給付
    30,464元，及自起訴狀繕本送達翌日即111年7月9日起至清
    償日止，按年息5%計算之利息，為有理由，應予准許。
五、本判決依民事訴訟法第436條之20之規定，應依職權宣告假
    執行。
六、訴訟費用負擔之依據：民事訴訟法第78條、第85條第2項，
    並依同法第436條之19第1項規定，確定訴訟費用額如主文第
    2項所示。
中　　華　　民　　國　　111 　年　　11　　月　　18　　日
                  桃園簡易庭  法  官  陳柏嘉
以上為正本係照原本作成。
如不服本判決，應於送達後20日內，向本院提出上訴狀並表明上
訴理由，如於本判決宣示後送達前提起上訴者，應於判決送達後
20日內補提上訴理由書（須附繕本）。
如委任律師提起上訴者，應一併繳納上訴審裁判費。   
中　　華　　民　　國　　111 　年　　11　　月　　21　　日
                              書記官  石曉芸
附錄：
一、民事訴訟法第436條之24第2項：
　  對於小額程序之第一審裁判上訴或抗告，非以其違背法令為
    理由，不得為之。
二、民事訴訟法第436條之25：
　  上訴狀內應記載上訴理由，表明下列各款事項：
　  ㈠原判決所違背之法令及其具體內容。
　  ㈡依訴訟資料可認為原判決有違背法令之具體事實。
三、民事訴訟法第471條第1項：（依同法第436條之32第2項規定
    於小額事件之上訴程序準用之）
    上訴狀內未表明上訴理由者，上訴人應於提起上訴後20日內
    ，提出理由書於原第二審法院；未提出者，毌庸命其補正，
    由原第二審法院以裁定駁回之。